# 基本每股收益比稀释每股收益小，请问这样是对的吗

提问人：wslddzw33 时间：2022-10-24 10:16:48
请教陈版主，因为分子中发放给限制性股票股利的数大于分母中限制性股票增加的加权平均数，导致了基本每股收益比稀释每股收益要小，请问这样是正常的吗？
基本每股收益= （ 86,182,645.90 ​- 1,722,000.00 )/ 160,000,000.00 = 0.5279
稀释每股收益= 86,182,645.90/（160000000+1084311.25）=0.5350

回答人：chenyiwei
不清楚具体情况，但限制性股票具有“反稀释性”的可能性确实存在。此时由于稀释每股收益的计算结果大于基本每股收益，故在附注披露中的稀释每股收益应等于基本每股收益。